臺灣臺北地方法院刑事判決　　　　　　　　　　　　　九十年度易字第一四二五號
　　公　訴　人　臺灣臺北地方法院檢察署檢察官
　　被　　　告　甲○○
右列被告因侵占案件，經檢察官提起公訴（九十年度偵緝字第四三八號），本院判決
如左：
    主  文
甲○○意圖為自己不法之所有，侵占自己持有他人之物，累犯，處有期徒刑柒月。
    事  實
一、甲○○曾有竊盜、恐嚇等前科。於民國八十九年三月十日因竊盜罪，經臺灣臺北
    地方法院判處有期徒刑三月，並於八十九年五月二十六日因羈押期滿執行完畢，
    竟不知悔改，於同年十月四日，至設於臺北市○○○路○段二十一號六樓鈺將小
    客車租賃有限公司（下稱鈺將公司），向該公司經理徐華麟承租該公司所有之車
    號ＢＢ─三四六七號自用小客車一輛，約定租期一日（自八十九年十月四日十三
    時三十分至八十九年十月五日十三時三十分），租金新臺幣一千五百元，鈺將公
    司當日乃依約將該自用小客車交付予甲○○使用，詎甲○○於租期屆滿之日，竟
    意圖為自己不法之所有，以變易持有為所有之意思，將該車侵占據為己有，亦未
    繳納租金，而不知去向，嗣於九十年四月十九日，經臺北市政府警察局文山第一
    分局警員將甲○○緝捕歸案，鈺將公司始將車輛尋獲。
二、案經鈺將公司訴由臺北市政府警察局文山第一分局報請臺灣臺北地方法院檢察署
    檢察官偵查起訴。
    理  由
一、訊據被告甲○○固承認有向鈺將公司租車，並積欠租金之事實，惟矢口否認有何
    侵占犯行，辯稱：伊是因為繳不出錢所以未還車，是想等有錢再還，並沒有侵占
    之意思云云。惟查，右揭犯罪事實，業經告訴人鈺將公司指訴綦詳，並有汽車租
    賃約定書及駕照影本各一份、臺北市交通事件裁決所通知影本一紙、臺北市政府
    交通局舉發違反道路交通管理事件通知單影本四紙、車輛毀損照片六張在卷可稽
    。且被告於前揭時地向鈺將公司租得該車後即一去不回，於租期屆至後既未與鈺
    將公司聯繫續約事宜並繳納租金，亦拒不還車而仍長期繼續使用該車輛，若被告
    確係無力償還租金，自應儘早將車輛返還，以減少租金累積，豈有長占車輛不還
    ，置令租金遽增之理，顯見被告主觀上有侵占之犯意甚明，被告上開辯解，顯不
    足採信。是本件事證明確，被告犯行堪以認定。
二、核被告所為，係犯刑法第三百三十五條第一項之侵占罪。查被告曾因竊盜罪，經
    本院於八十九年三月十日判處有期徒刑三月確定，於同年五月二十六日羈押期滿
    執行完畢，有臺灣高等法院檢察署刑案紀錄簡覆表一份在卷可稽，其於受有期徒
    刑之執行完畢後，自該日起於五年內仍再犯本件有期徒刑以上之罪，為累犯，應
    依刑法第四十七條之規定，加重其刑。爰審酌被告犯罪之動機、目的、手段，犯
    罪後仍飾詞狡辯未坦承犯行，犯後迄今已逾年餘，仍未能賠償告訴人之損失，尚
    無悔意等一切情狀，判處如主文所示之刑。
據上論斷，應依刑事訴訟法第二百九十九條第一項前段，刑法第三百三十五條第一項
、第四十七條，罰金罰鍰提高標準條例第一條前段，判決如主文。
本案經檢察官孫小萍到庭執行職務。
中      華      民      國      九十一      年      二      月    七    日
                                            臺灣臺北地方法院刑事第九庭
                                                法  官  汪  漢  卿
右正本證明與原本無異。
如不服本判決，應於判決送達後十日內向本院提出上訴狀(應抄附繕本)。告訴人或被
害人如對於本判決不服者，應具備理由請求檢察官上訴，其上訴期間之計算係以檢察
官收受判決正本之日期為準。
                                                書記官  蘇   靜  紅
中      華      民      國      九十一      年      二      月    十八  日
附錄本案論罪科刑法條全文：
刑法第三百三十五條
意圖為自己或第三人不法之所有，而侵占自己持有他人之物者，處五年以下有期徒刑
、拘役或科或併科一千元以下罰金。
前項之未遂犯罰之。
